臺灣新竹地方法院民事裁定
110年度訴字第884號
原      告  柯仁傑  
            傅百麒  
            傅郁明  
            劉惠滿  
            傅淳鈴  

            傅怡華  
            傅郁崇  
            楊雄鎮  
            楊美鈴  

            劉楊美里
            施義勝  
            謝禧明  
            謝信光  
            謝信生  
            謝信中  
            施明理  
            施秀理  

            施美理  
            宋世明  
            宋世俊  
            宋世雲  
            陳明君  
            陳語樂  
            陳柯舜英
            楊順琪  
            楊騰旭  
共      同
訴訟代理人  詹惠芬律師                    
複 代 理人  張智程律師                  
被      告  財政部國有財產署

法定代理人  曾國基  
訴訟代理人  許禎彬  
複 代 理人  彭成青律師
上列當事人間請求確認土地所有權事件，本院裁定如下：
    主  文
本件訴訟標的價額核定為新臺幣柒仟貳佰伍拾玖萬肆仟捌佰伍拾
元，原告應於本裁定送達後七日內，補繳第一審裁判費新臺幣陸
拾肆萬伍仟捌佰捌拾元，逾期未繳納，即駁回其訴。
    理  由
一、按核定訴訟標的之價額，以起訴時之交易價額為準。民事訴
    訟法第77條之1第2項前段定有明文。次按提起民事訴訟應依
    民事訴訟法第77條之13規定繳納裁判費，此為必須具備之程
    式。又原告之訴，有民事訴訟法第249條第1項所列各款情形
    之一，依其情形可以補正，經審判長定期間命其補正而不補
    正者，法院應以裁定駁回之，亦為同法條第1項所明定。
二、經查，原告訴請確認日治時期坐落新竹州竹北一堡○○庄土名
    下○○000地號土地，如民事訴之聲明變更狀附圖2編號A、B所
    示區域土地（權利範圍5分之1，下稱系爭土地）為原告公同
    共有（見本院卷第15、21、259、273頁）。本件經民國111
    年5月9日囑託竹北地政事務所派員至系爭土地現場進行測量
    ，測得原告訴請確認系爭土地面積範圍共24861.25平方公尺
    （計算式：2770.77+22090.48），有該所出具土地複丈成果
    圖1紙在卷可稽，且為兩造所不爭執（見本院卷第233、256
    頁），參以原告本件於110年10月25日起訴繫屬本院，而鄰
    近系爭土地之新竹縣○○市○○段00000地號土地於111年1月公
    告土地現值為每平方公尺新臺幣（下同）1萬4600元，有本
    院職權調取之土地建物查詢資料1份為憑，是本件訴訟標的
    價額核算為7259萬4850元（計算式：24861.25×1萬4600×1/5
    ），應徵收第一審裁判費65萬0880元，扣除原告起訴時已繳
    5000元，尚須補繳64萬5880元，爰請原告於收受本裁定送達
    7日內補繳，逾期未繳納，即駁回其訴。
三、爰裁定如主文。
中　　華　　民　　國　　111 　年　　10　　月　　4 　　日
                  民事第一庭  審判長法  官  李珮瑜
　　　　　　　　　                  法  官  張百見
　　　　　　　　　                  法  官  王凱平
以上正本證明與原本無異。
如不服本裁定關於核定訴訟標的價額部分，應於送達後10日內向
本院提出抗告狀，並繳納抗告費新臺幣1000元；其餘關於命補繳
裁判費部分，不得抗告。
中　　華　　民　　國　　111 　年　　10　　月　　5　　日
                                     書記官  王恬如